臺灣板橋地方法院刑事判決　　　　　　　96年度易字第1293號
公　訴　人　臺灣板橋地方法院檢察署檢察官
被　　　告　甲○○
上列被告因詐欺案件，經檢察官提起公訴（95年度偵字第24662
號、96年度偵字第7695號），被告於本院準備程序進行中就被訴
事實為有罪之陳述，經本院合議庭裁定由受命法官獨任進行簡式
審判程序，並判決如下：
    主  文
甲○○幫助意圖為自己不法之所有，以詐術使人將本人之物交付
，累犯，處有期徒刑肆月，如易科罰金，以新臺幣壹仟元折算壹
日。
    事  實
一、甲○○有違反妨害兵役治罪條例前科，又於民國92年間，因
    妨害風化案件，經臺灣臺北地方法院以92年度簡字第2984號
    判決判處有期徒刑4 月確定，於93年1 月16日執行完畢（據
    此，本件構成累犯），詎猶不知悔改，於95年9 月3 日，經
    由報紙分類廣告刊登「出國帶團助理人員」徵才之廣告，依
    報載電話與真實姓名、年籍不詳，自稱「黃先生」之成年男
    子聯絡後，應徵該工作，「黃先生」並要求甲○○交付其在
    金融機構開立之帳戶，供作薪資轉帳之用，甲○○雖可預見
    將金融機構帳戶之提款卡、存摺、印章及提款密碼提供予不
    熟識之人，有遭他人利用作為詐騙工具之可能，竟仍不違背
    其本意，基於幫助詐欺之不確定故意，於95年9 月4 日，在
    其位於臺北縣三重市○○○路167 巷49弄20之2 號住處，將
    其所有如附表所示第一商業銀行長泰分行及彰化商業銀行板
    橋分行之存摺、金融卡、密碼等物交付與「黃先生」，並借
    支新臺幣（下同）5,000 元，併再由「黃先生」將上開存摺
    、金融卡、密碼之轉交所屬之犯罪集團向他人詐取財物，甲○○以此等方式，幫助上開真實姓名年籍不詳之成年人所屬
    犯罪集團向他人詐取財物。繼之上開犯罪集團，於收受甲○○提供如附表所示之銀行帳戶存摺、金融卡及密碼後，即基
    於意圖為自己不法所有之詐欺取財犯意，為下列詐欺之犯行
    ：
１、於95年9 月6 日，推由該集團某成員撥打電話予乙○○，向
    其佯稱為其朋友，因急需用錢，要向其調頭寸云云，乙○○
    因而陷於錯誤，即依指示於同日，利用網際網路以轉帳方式
    ，匯款4 萬元至甲○○在如附表編號2 所示之帳戶內，旋由
    上開詐欺集團成員提領一空，嗣乙○○察覺有異報警處理始
    循線查獲上情。
２、於95年9 月7 日上午9 時許，推由該集團之某成員撥打電話
    予丙○○，向其佯稱為其朋友「阿福」，因急需4 萬元現金
    ，希望能幫他云云，丙○○因而陷於錯誤，即依指示於同日
    上午10時37分許，前往位於臺北市○○○路○ 段261 號之臺
    北富邦銀行匯款計4 萬元至甲○○在如附表編號1 所示之帳
    戶內，旋由上開詐欺集團成員提領一空，嗣丙○○察覺有異
    報警處理始循線查獲上情。
二、案經乙○○訴由臺北縣政府警察局板橋分局、丙○○訴由臺
    北縣政府警察局三重分局移送臺灣板橋地方法院檢察署檢察
    官偵查後起訴。
    理  由
一、訊據被告對上揭犯罪事實於本院審理時坦承不諱，且經證人
    即被害人乙○○、丙○○於警詢時證訴明確，並有被害人丙○○匯款至被告如附表編號1 所示帳戶之匯款委託書（證明
    聯）、被害人乙○○匯款至被告如附表編號2 所示帳戶之網
    路帳務查詢表、彰化商業銀行板橋分行96年1 月25日彰板字
    第0960192 號函及所附被告如附表編號2 所示帳戶之開戶資
    料及交易明細表、第一商業銀行96年3 月15日（96）一長泰
    字第67號函及所附之被告如附表編號2 所示之帳戶開戶資料
    及資金往來明細等附卷可稽，足認被告自白與事實相符，可
    以採信，本案事證明確，被告犯行堪以認定。
二、應適用之法律、科刑審酌事由：
(一)、查被告基於幫助他人犯罪之不確定故意，將如附表所示金融
    機構帳戶之存摺、金融卡及密碼等物交付予「黃先生」，而
    由「黃先生」轉交詐騙集團人員，利用該等帳戶而助益渠等
    實行如事實欄所述詐欺取財之犯行，核被告本件所為，係犯
    刑法第30條第1 項、同法第339 條第1 項之幫助詐欺取財罪
    。又被告以一幫助詐欺行為，使得詐欺集團分別詐騙被害人
    乙○○、丙○○之財物，係以一行為觸犯數個相同罪名，為
    同種想像競合犯，應依刑法第55條規定，僅從一重處斷即可
    。又被告以幫助之意思，參與構成要件以外之行為，為幫助
    犯，依刑法第30條第2 項規定，按正犯之刑減輕之。又被告
    於92年間，因妨害風化案件，經臺灣臺北地方法院以92年度
    簡字第2984號判決判處有期徒刑4 月確定，於93年1 月16日
    執行完畢等情，有臺灣高等法院被告前案紀錄表乙份在卷可
    稽，是其於受有期徒刑之執行完畢，5 年以內故意再犯本件
    有期徒刑以上之罪，為累犯，應依刑法第47條第1 項之規定
    ，加重其刑，並依法先加後減之。
(二)、爰審酌被告提供帳戶供人使用，所為已影響社會正常交易安
    全，增加被害人尋求救濟之困難，並使犯罪之追查趨於複雜
    ，兼衡其生活狀況、智識程度以及犯後坦承犯行等一切情狀
    ，量處如主文所示之刑，並諭知如易科罰金之折算標準，以
    示儆懲。
據上論斷，應依刑事訴訟法第299 條第1 項前段、第273 條之1
第1 項，刑法第30條第1 項前段、第2 項、第339 條第1 項、第
55條、第47條第1 項、第41條第1 項前段，刑法施行法第1 條之
1 第1項前段、第2項，判決如主文。
本案經檢察官郭季青到庭執行職務。
中　　華　　民　　國　　96　　年　　6 　　月　　29　　日
                        刑事第十九庭  法  官  陳明偉
附表：
┌──┬───┬────┬────────┬────────┐
│編號│戶  名│開戶時間│  金融機構      │  帳       號   │
├──┼───┼────┼────────┼────────┤
│ 1  │甲○○│95.9.4  │第一商業銀行長泰│00000000000號   │
│    │      │        │分行            │                │
├──┼───┼────┼────────┼────────┤
│ 2  │甲○○│90.9.3  │彰化商業銀行板橋│0000-00-00000-0-│
│    │      │        │分行            │01號            │
└──┴───┴────┴────────┴────────┘
上正本證明與原本無異
如不服本判決應於送達後10日內向本院提出上訴狀
                                      書記官  強梅芳
中　　華　　民　　國　　96　　年　　6 　　月　　29　　日
附錄本案論罪科刑法條全文：
刑法第三百三十九條
意圖為自己或第三人不法之所有，以詐術使人將本人或第三人之
物交付者，處五年以下有期徒刑、拘役或科或併科一千元以下罰
金。
以前項方法得財產上不法之利益或使第三人得之者，亦同。
前二項之未遂犯罰之。
